# 【求助】联营公司非同比例增资，导致股权稀释的账务处理

提问人：zisedolphin 时间：2018-01-05 14:15:06
求助陈版~ 15年初A公司对B公司持股33%，投资金额 100 万，B公司 15 年初净资产 120 万，该笔投资商誉为100-120×33%=60.4万。
15 年B公司净亏损 50 万，A公司账面做了50×33%=16.5万的长期股权投资损益调整， 15 年末A公司长投账面是100-16.5=83.5万。 16年 9 月份，A公司和其他股东同时对B公司增资，A公司增资 50 万，其他股东增资 200 万，由于是非同比例增资，导致A公司对B公司股份下降至30%， 9 月份增前B公司净资产为 60 万，增资后净资产为 310 万，问题： （ 1 ）这次增资，A公司的长期股权投资-其他权益变动如何计算？ 是否为310×30%-60*33%=73.2万？ （ 2 ）对于A公司 16 年 50 万的增资款中，如何确认商誉金额？ 谢谢！

回答人：chenyiwei
A公司的长期股权投资-其他权益变动=310×30%-60*33%-50=23.2万。增资款全部计入投资成本，不再区分其中可能存在的商誉金额。